【裁判字號】    98,審小上,39
【裁判日期】    980325
【裁判案由】    清償債務
【裁判全文】
臺灣臺北地方法院民事裁定            98年度審小上字第39號
上  訴  人  丙○○
被上訴人    台灣新光商業銀行股份有限公司
法定代理人  乙○○
被上訴人    新光行銷股份有限公司
法定代理人  甲○○
上列當事人間請求清償債務事件，上訴人對於中華民國98年2月3
日本院新店簡易庭97年度店小字第1824號第一審判決提起上訴，
本院裁定如下：
    主      文
上訴駁回。
第二審訴訟費用新台幣壹仟伍佰元由上訴人負擔。
    理      由
一、本件上訴意旨略以：上訴人於民國 94年1月23日購買訴外人
    巔峰電信股份有限公司（下稱巔峰公司；上訴人誤繕為巔風
    公司）之「亞太行動假期」節費商品（下稱系爭節費商品）
    ，商品內容包含手機乙只（網內互打免費）、每月付給亞太
    電信公司新台幣（下同）330元及一萬分鐘免費通話時數，
    上訴人每月均按期繳納，買賣價款係上訴人向被上訴人臺灣
    新光商業銀行股份有限公司（合併前為誠泰銀行；下稱新光
    銀行）辦理貸款給付價款，每個月給付2000元，上訴人一直
    繳交至94年8月，嗣因訴外人巔峰公司倒閉，上訴人剩下之
    點數上有七千五百多點，因已不能再通話，上訴人亦無繳納
    前開貸款之必要，被上訴人新光銀行行銷部門並未與上訴人
    簽約就向上訴人催繳，應無理由，為此請求廢棄原判決云云
    。
二、按關於請求給付金錢或其他代替物或有價證券之訴訟，其標
    的金額或價額在新台幣十萬元以下者，適用本章所定之小額
    程序。對於小額訴訟之第一審裁判，得上訴或抗告於管轄之
    地方法院，其審判以合議行之。對於前項第一審裁判之上訴
    或抗告，非以其違背法令為理由，不得為之。至其上訴狀內
    應記載上訴理由，表明下列各款事項：一、原判決所違背之
    法令及其具體內容。二、依訴訟資料可認為原判決有違背法
    令之具體事實，民事訴訟法第436條之8第1項、第436條之24
    、第436條之 25分別定有明文。另所謂判決違背法令，上訴
    人以原判決有不適用法規或適用不當為上訴理由時，其上訴
    狀或理由書應有具體之指摘，並揭示該法規之條項或其內容
    ，若係成文法以外之法則，應揭示該法則之旨趣，倘為司法
    院解釋或本院之判例，則應揭示該判解之字號或其內容，如
    依民事訴訟法第 469條所列各款事由提起第三審上訴者，其
    上訴狀或理由書應揭示合於該條款之事實，最高法院67年台
    上字第2876號判例、70年台上字第2027號判例、71年台上字
    第 314號判例可資參考。是當事人於小額訴訟程序提起上訴
    ，如依民事訴訟法第 468條規定，以第一審判決有不適用法
    規或適用法規不當為理由時，其上訴狀或理由書應有具體之
    指摘，並揭示該法規之條項或其內容。若係成文法以外之法
    則，應揭示該法則之旨趣。倘為司法院解釋、或最高法院之
    判例，則應揭示該判解之字號或其內容。如以民事訴訟法第
    469 條所列各款情形為理由時，其上訴狀或理由書，應揭示
    合於該條款之事實。上訴狀或理由書如未依此項方法表明者
    ，即難認為已對第一審判決之違背法令有具體之指摘，其上
    訴自難認為合法。
三、經查，本件訴訟標的金額為新台幣（下同）30,000元，未逾
    100,000元，依民事訴訟法第436條之8第1項規定，訴訟標的
    金額未逾 100,000元，應適用小額訴訟程序。又查，本件上
    訴人於上訴狀內僅說明當初向被上訴人貸款之原因及未繼續
    繳納貸款之原因等情，並未具體表明原審判決有何違背法令
    之內容，或依訴訟資料可認為原判決有違背法令等具體事實
    ，是上訴人提起本件上訴，僅係就事實之認定為爭執，並未
    指摘原審判決有何違背法令之情事，參酌上開說明，上訴人
    提出本件上訴，即屬不合法，不應准許，應予駁回。
四、本件第二審訴訟費用確定為新台幣1,500元。
五、據上論結，本件上訴不合法，依民事訴訟法第436條之32第1
    項、第2項、第444條第1項、第436條之19第 1項、第95條、
    第78條，裁定如主文。
中    華    民    國    98    年    3    月    25    日
                        民事第六庭審判長法官  劉坤典
                                        法官  林秀圓
                                        法官  林麗真
以上正本係照原本作成
本裁定不得抗告
中    華    民    國    98    年    3     月    27    日
                                      書記官  黃士元


司法院資訊處製作；財團法人民間司法改革基金會備份。
